pl: Sprzęt > Materiały budowlane > Szkło: Szkło płaskie; Podwójne szkło; Szkło laminowane; Szkło hartowane
zh-TW: 硬體 > 建材 > 玻璃: 浮法玻璃; 絕緣玻璃; 膠合玻璃; 強化玻璃
en: Hardware > Building Materials > Glass: Float Glass; Insulated Glass; Laminated Glass; Tempered Glass
nl: Bouwmaterialen > Afbouwmaterialen > Glas: Drijfglas; Geïsoleerd glas; Gelamineerd glas; Gehard glas
sv: Metallprodukter > Byggnadsmaterial > Glas: Flytglas; Isolerat glas; Laminerat glas; Härdat glas
ko: 철물 > 건축 자재 > 유리: 플로트 유리; 단열 유리; 이중접합유리; 강화 유리
tr: Hırdavat > Yapı Malzemeleri > Cam: Şamandıra camı; Yalıtımlı Cam; Lamine Cam; Sertleştirilmiş Cam
ro-RO: Feronerie > Materiale de construcții > Sticlă: Sticlă float; Sticlă izolată; Sticlă laminată; Sticlă securizată
sl-SI: Gradbena oprema > Gradbeni materiali > Steklo: Float steklo; Izolirano steklo; Laminirano steklo; Kaljeno steklo
el: Υλικά κατασκευών > Οικοδομικά υλικά > Γυαλί: Ύαλος επίπλευσης; Μονωμένο γυαλί; Ύαλος από συγκολλημένα φύλλα; Σκληρυμένη ύαλος
hu: Hardver > Építőanyagok > Üveg: Float üveg; Szigetelt üveg; Laminált üveg; Edzett üveg
th: ฮาร์ดแวร์ > วัสดุก่อสร้าง > แก้ว: กระจกโฟลต; กระจกฉนวน; กระจกลามิเนต; กระจกนิรภัย
zh-CN: 五金/硬件 > 建材 > 玻璃: 浮法玻璃; 中空玻璃; 夹层玻璃; 钢化玻璃
es: Bricolaje > Materiales de construcción > Vidrio: Vidrio flotado; Vidrio aislado; Vidrio laminado; Vidrio templado
cs: Kutilství a řemeslo > Stavební materiály > Sklo: „Float“ sklo; Izolované sklo; Laminované sklo; Tvrzené sklo
fi: Rakentaminen > Rakennusmateriaalit > Lasi: Float-lasi; Eristelasi; Laminoitu lasi; Karkaistu lasi
pt-BR: Ferragens > Materiais de construção > Vidro: Vidro flutuante; Vidro isolante; Vidro laminado; Vidro temperado
pt-PT: Equipamento > Materiais de construção > Vidro: Vidro flutuante; Vidro com isolamento; Vidro laminado; Vidro temperado
ru: Оборудование и технические изделия > Строительные изделия > Стекло: Термополированное стекло; Стеклопакеты; Триплекс; Закаленное стекло
hr-HR: Željezarija > Građevinski materijali > Staklo: Float staklo; Izolirano staklo; Laminirano staklo; Kaljeno staklo
lt-LT: Techninė įranga > Statybinės medžiagos > Stiklas: Ant skysto metalo lietas stiklas; Izoliuotas stiklas; Laminuotas stiklas; Grūdintas stiklas
ja: DIY用品 > 建築材料 > ガラス: フロートガラス; 断熱ガラス; 合わせガラス; 強化ガラス
da: Isenkram > Byggematerialer > Glas: Flydende glas; Isoleret glas; Lamineret glas; Hærdet glas
vi: Phần cứng > Vật liệu xây dựng > Kính: Kính nổi; Kính cách nhiệt; Kính nhiều lớp; Kính cường lực
nb: Maskinvare > Bygningsmaterialer > Glass: Flyteglass; Isolert glass; Laminert glass; Herdet glass
de: Heimwerkerbedarf > Baumaterialien > Glas: Floatglas; Isolierglas; Verbundglas; Gehärtetes Glas
bg-BG: Железария > Строителни материали > Стъкло: Флоатно стъкло; Изолационно стъкло; Ламинирано стъкло; Закалено стъкло
it: Articoli di ferramenta > Materiali da costruzione > Vetro: Vetro float; Vetro isolante; Vetro stratificato; Vetro temperato
fr: Quincaillerie > Matériaux de construction > Verre: Verre flotté; Verre isolé; Verre feuilleté; Verre trempé
sk-SK: Náradie > Stavebné materiály > Sklo: Plavené sklo; Izolačné sklo; Vrstvené sklo; Tvrdené sklo